【裁判字號】    99,台上,549
【裁判日期】    990128
【裁判案由】    違反毒品危害防制條例
【裁判全文】
最高法院刑事判決              九十九年度台上字第五四九號
上  訴  人  甲○○
上列上訴人因違反毒品危害防制條例案件，不服台灣高等法院台
中分院中華民國九十八年十二月八日第二審判決（九十八年度上
訴字第二三三九號，起訴案號：台灣台中地方法院檢察署九十八
年度偵字第一○一五一號），提起上訴，本院判決如下：
    主  文
上訴駁回。
    理  由
按刑事訴訟法第三百七十七條規定，上訴於第三審法院，非以判
決違背法令為理由，不得為之。是提起第三審上訴，應以原判決
違背法令為理由，係屬法定要件。如果上訴理由書狀並未依據卷
內訴訟資料，具體指摘原判決不適用何種法則或如何適用不當，
或所指摘原判決違法情事，顯與法律規定得為第三審上訴理由之
違法情形，不相適合時，均應認其上訴為違背法律上之程式，予
以駁回。又依同法第三百五十條、第三百六十一條、第三百六十
二條、第三百六十七條規定，不服地方法院之第一審判決，提起
第二審上訴者，須提出上訴書狀，並應敘述「具體理由」，為上
訴必備之程式。所稱具體理由，必係依據卷內既有訴訟資料或提
出新事證，指摘或表明第一審判決有何採證、認事、用法或量刑
等足以影響判決本旨之不當或違法，而構成應予撤銷之具體事由
，始克相當；如未依上揭意旨指出具體事由，而僅泛言或單憑當
事人自我說詞，指摘原判決採證認事違法、用法不當、判決不公
、量刑過重等等，即屬未敘述具體理由，所提第二審上訴不合法
律上之程式，得不經言詞辯論，由第二審法院予以判決駁回。本
件上訴人甲○○不服第一審判決論處販賣第一級毒品十罪、販賣
第二級毒品一罪及轉讓禁藥一罪刑（販賣部分，均依刑法第五十
九條規定減輕其刑；以上十二罪合併應執行有期徒刑二十年），
提起第二審上訴之理由稱：本件係警方為求績效，誘導證人陳明
熙、許媽河、洪益成、李定昇等人指證上訴人販賣毒品，應不足
採信，況李定昇未出庭接受對質，縱有通聯紀錄，因乏監聽錄音
、譯文，僅足證明通話之情，其審判外供述，當無證據能力云云
。原判決則以：上揭爭議，業經第一審判決詳加論述、說明，上
訴人既未確實依據卷內訴訟資料，具體指摘或表明第一審判決採
證、認事、用法、量刑有何違法或不當之處，即係空言主張，屬
上訴未敘述具體理由；並說明李定昇偵查中之供證，實具有證據
能力，且既於第一審之審判期日經傳喚未到，但由審判長提示上
揭筆錄供被告及辯護人表示意見，即已踐行合法之調查證據程序
。因認上訴人之第二審上訴不合法律上之程式，不經言詞辯論，
予以駁回，已詳敘所憑之理由。從形式上觀察，原判決並無違背
法令之情形。第三審上訴意旨仍執陳詞，並未針對原判決具體指
摘所為論斷或法律適用，究竟如何違背法令，難認已符合首揭法
定之第三審上訴要件。依上說明，應認其上訴為違背法律上之程
式，予以駁回。
據上論結，應依刑事訴訟法第三百九十五條前段，判決如主文。
中    華    民    國  九十九  年    一    月  二十八  日
                      最高法院刑事第十庭
                          審判長法官  花  滿  堂
                                法官  黃  正  興
                                法官  陳  東  誥
                                法官  林  錦  芳
                                法官  洪  昌  宏
      本件正本證明與原本無異
                                      書  記  官
中    華    民    國  九十九  年    一    月  二十九  日
                                                      Ｅ

司法院資訊處製作；財團法人民間司法改革基金會備份。
